臺灣臺北地方法院刑事判決　　　　　　　93年度訴字第1650號
公　訴　人　臺灣臺北地方法院檢察署檢察官
被　　　告　甲○○
上列被告因違反毒品危害防制條例案件，經檢察官提起公訴（九
十三年度毒偵字第二二六一號）及移送併辦（臺灣臺北地方法院
檢察署九十四年度毒偵字第八一九號、第一○三三號、第一一○
三號、第一三○九號、第一四四七號、第一六三四號、第一九四
二號及臺灣板橋地方法院檢察署九十四年度毒偵字第五五四一號
），嗣於本院準備程序進行中，被告就被訴事實為有罪之陳述，
經本院合議庭裁定由受命法官獨任進行簡式審判程序，本院判決
如下：
    主  文
甲○○連續施用第一級毒品，處有期徒刑壹年，扣案之第一級毒
品海洛因捌包（不含空包裝袋，分別淨重零點零柒公克、零點零
捌公克、零點零伍公克、零點壹肆公克、零點零玖公克、零點零
陸公克、零點零壹公克及零點零公克，共計零點伍公克）均
沒收銷燬之，海洛因之包裝袋捌個（重量分別為零點貳貳公克、
零點貳貳公克、零點貳公克、零點壹柒公克、零點公克、零
點貳貳公克、零點貳公克及零點壹捌公克）及注射針筒壹支均
沒收。
    事  實
一、甲○○前於民國七十年間因違反麻醉藥品管理案件，經本院
    以七十年度訴字第五四四三號判決判處有期徒刑九月確定，
    於七十年八月八日入監執行；嗣於同年間因違反肅清煙毒條
    例案件，經臺灣板橋地方法院以七十年度訴字第一九七號判
    決判處有期徒刑十五年，臺灣高等法院以七十年度上訴字第
    三○一七號判決上訴駁回確定，應於七十一年六月二十八日
    接續執行。惟上開二案件於七十七年五月十三日，經臺灣高
    等法院依中華民國罪犯減刑條例，分別減為有期徒刑四月十
    五日、十年，應執行有期徒刑十年二月，於七十七年十月十
    九日因縮短刑期假釋出監，刑期應至八十年七月十六日始縮
    短刑期屆滿。復於七十八年間因違反肅清煙毒條例案件，經
    臺灣板橋地方法院以七十八年度訴字第一七一號判決判處有
    期徒刑四年確定，於七十八年六月十六日入監執行，刑期至
    八十二年一月十二日始屆滿；而上開假釋因而經撤銷，應於
    八十二年一月十三日再接續執行殘刑有期徒刑二年八月二十
    七日，於八十一年八月十二日因縮短刑期假釋出監，刑期應
    至八十四年七月二日始屆滿。又於八十二年間因違反肅清煙
    毒條例案件，經本院以八十二年度訴字第四六三號判決判處
    有期徒刑四年二月確定，於八十二年四月十三日入監執行，
    刑期至八十六年三月九日始屆滿；前開假釋因而再經撤銷，
    應於八十六年三月十日再接續執行殘刑有期徒刑二年五月二
    十日，於八十五年四月二十四日因縮短刑期假釋出監，刑期
    應至八十八年八月九日始屆滿。並於八十七年間因違反肅清
    煙毒條例案件，經本院以八十七年度訴字第三七四號判決判
    處有期徒刑三年六月確定，於八十七年六月九日入監執行。
    再於同年間因施用第二級毒品安非他命案件，經臺灣板橋地
    方法院以八十八度毒聲字第八八號裁定送觀察、勒戒後，認
    有繼續施用毒品之傾向，復以八十八年度毒聲字第一四二一
    號裁定令入戒治處所施以強制戒治一年，於八十八年七月十
    四日因無繼續戒治之必要，經以八十八年度毒聲字第四二八
    七號裁定停止強制戒治並交付保護管束，而於八十九年二月
    二十八日交付保護管束期滿，經臺灣板橋地方法院檢察署檢
    察官於八十九年四月七日以八十九年度戒毒偵字第二○九號
    不起訴處分確定。甲○○前開假釋因業經撤銷，撤銷後應再
    接續執行殘刑有期徒刑三年三月二十日，甲○○於前開強制
    戒治停止戒治後，旋即入監繼續執行上開有期徒刑及殘刑，
    於九十三年三月十六日因縮短刑期假釋出監，刑期應至九十
    四年一月十二日始屆滿（均不構成累犯）。詎猶不知悔悟，
    明知海洛因為毒品危害防制條例第二條第二項第一款所定之
    第一級毒品，不得持有及施用，竟仍基於施用第一級毒品海
    洛因之概括犯意，自九十三年九月間某日時起至九十四年六
    月二十日下午一時三十分為警採尿時回溯二十六小時內之某
    時（不含為警查獲時起至採尿時止）止，連續在臺北市○○
    區○○路附近某公園公共廁所、臺北市○○區○○街興寧市
    場（移送併辦意旨書誤載為新寧街新寧市場）一樓公共廁所
    、臺北市萬華區龍山寺公共廁所及臺北縣中和市○○路九六
    之二號住處等處所，先後多次以將海洛因摻入香菸內點火吸
    食或將海洛因加水稀釋後，使用注射針筒將海洛因注射至手
    臂之血管內之方式，施用第一級毒品海洛因。嗣經警於九十
    三年十月十三日中午十二時許，在臺北市○○區○○街一九
    九號前，見甲○○行跡可疑而加以盤查，當場查獲，並扣得
    海洛因一包（淨重零點零七公克，空包裝重零點二二公克）
    ；第於九十三年十月十六日下午五時許，在臺北市○○區○
    ○街與內江街口為警查獲，並扣得海洛因一包（淨重零點零
    八公克，空包裝重零點二二公克）；復於九十四年二月十六
    日下午二時三十分許，在臺北市萬華區○○○路○段三○九
    巷口為警查獲，並扣得海洛因一包（淨重零點零五公克，空
    包裝重零點二公克）；又於九十四年三月一日晚上七時十五
    許，臺北市○○路○段二七○號前為警查獲，並扣得海洛因
    一包（淨重零點一四公克，空包裝重零點一七公克）；並於
    九十四年三月十六日晚上六時許，在臺北市○○區○○街與
    華西街口為警查獲，並扣得海洛因一包（淨重零點零九公克
    ，空包裝重零點三三公克）；再於九十四年三月二十四日晚
    上七時二十分許（移送併辦意旨書誤載為七時三十分許），
    在臺北市萬華區萬華火車站前為警查獲，並扣得海洛因一包
    （淨重零點零六公克，空包裝重零點二二公克）；且於九十
    四年五月二十四日下午三時三十分許，在臺北市○○區○○
    路二段與莒光路口為警查獲，並扣得海洛因一包（淨重零點
    零一公克，空包裝重零點二三公克）及注射針筒一支；另於
    九十四年六月九日晚上七時三十分許，在臺北市○○區○○
    路一一二巷口為警查獲，並扣得海洛因一包（淨重零點零三
    公克，空包裝重零點一八公克）；末於九十四年六月二十日
    上午十一時四十分許，在臺北市○○區○○路與和平西路三
    段口為警查獲。
二、案經臺北市政府警察局萬華分局、大安分局報請臺灣臺北地
    方法院檢察署檢察官偵查起訴及移送併案審理。
    理  由
一、上開事實，業據被告甲○○於偵查及本院審理時坦承不諱，
    並有注射針筒一支扣案可資佐證。而被告於九十三年十月十
    三日、十六日、九十四年二月十六日、三月一日、三月十六
    日、三月二十四日、五月二十四日、六月九日、六月二十日
    為警查獲當時所採之尿液，經分別送臺灣尖端先進生技醫藥
    股份有限公司、臺灣檢驗科技股份有限公司以酵素免疫分析
    法（ＥＩＡ）初步檢驗，再以氣相層析質譜儀法（ＧＣ／Ｍ
    Ｓ）確認檢驗結果，均呈鴉片類陽性反應，此有臺灣尖端先
    進生技醫藥股份有限公司九十三年十月二十二日、二十二日
    、九十四年二月二十六日、三月十六日、三月二十五日、四
    月六日濫用藥物檢驗報告各一份及臺灣檢驗科技股份有限公
    司九十四年六月八日、六月二十六日、七月九日濫用藥物尿
    液檢驗報告各一份在卷可稽；又於九十三年十月十三日、十
    六日、九十四年二月十六日、三月二日、三月十六日、三月
    二十四日、五月二十四日、六月九日扣案之海洛因各一包經
    送法務部調查局鑑定結果確均含有第一級毒品海洛因成分，
    此有法務部調查局九十三年十一月二十三日調科壹字第○二
    ○○○六七六四號、九十三年十一月八日調科壹字第○二○
    ○○六七五三號、九十四年四月二十七日調科壹字第○二○
    ○○七○四七號、九十四年五月三日調科壹字第○二○○○
    七○七一號、九十四年五月四日調科壹字第○二○○○七○
    八四號、九十四年五月十七日調科壹字第○二○○○七○九
    三號、九十四年七月十三日調科壹字第○二○○○七二三六
    號及九十四年九月二十日調科壹字第○二○○○七三七八號
    鑑定通知書各一份附卷可稽。被告前於八十七年間因施用第
    二級毒品安非他命案件，經臺灣板橋地方法院以八十八度毒
    聲字第八八號裁定送觀察、勒戒後，認有繼續施用毒品之傾
    向，復以八十八年度毒聲字第一四二一號裁定令入戒治處所
    施以強制戒治一年，於八十八年七月十四日因無繼續戒治之
    必要，經以八十八年度毒聲字第四二八七號裁定停止強制戒
    治並交付保護管束，而於八十九年二月二十八日交付保護管
    束期滿，經臺灣板橋地方法院檢察署檢察官於八十九年四月
    七日以八十九年度戒毒偵字第二○九號不起訴處分確定等情
    ，有臺灣高等法院被告前案紀錄表一份在卷可按，被告任意
    性自白與事實相符，應堪採信。綜上所述，本件事證明確，
    被告犯行堪以認定，應依法論科。
二、按海洛因係屬毒品危害防制條例第二條第二項第一款所規定
    之第一級毒品，是核被告所為，係犯毒品危害防制條例第十
    條第一項之施用第一級毒品海洛因罪。被告施用第一級毒品
    海洛因前後，持有第一級毒品海洛因之低度行為，應為其施
    用之高度行為所吸收，不另論罪。又被告先後多次施用第一
    級毒品海洛因之犯行，時間緊接，方法相同，觸犯構成要件
    相同之罪名，顯係基於概括犯意為之，依連續犯規定論以一
    罪，並依法加重其刑。公訴人雖僅就被告自九十三年九月十
    日起至同年十月十二日下午五時許止，連續多次施用第一級
    毒品海洛因部分起訴，惟被告除前開自九十三年九月十日起
    至同年十月十二日下午五時許止，連續多次施用第一級毒品
    海洛因外，自九十三年九月間某日時起至九十四年六月二十
    日下午一時三十分為警採尿時回溯二十六小時內之某時（不
    含為警查獲時起至採尿時止）止，亦連續在臺北市○○區○
    ○街興寧市場（移送併辦意旨書誤載為新寧街新寧市場）一
    樓公共廁所、臺北市萬華區龍山寺公共廁所及臺北縣中和市
    ○○路九六之二號住處等處所，先後多次施用第一級毒品海
    洛因，此部分與已起訴有罪部分時間緊接、方法相同、顯係
    基於概括犯意為之，有連續犯之裁判上一罪關係，為起訴效
    力所及，本院自應併予審理論究，併此敘明。爰審酌被告前
    因多次違反肅清煙毒條例案件，經執行部分刑期後迭次假釋
    出監，均遭撤銷假釋，亦曾於戒治處所施行強制戒治，卻未
    把握自新機會，又再次施用足以導致人體機能發生依賴性、
    成癮性及抗藥性等障礙之海洛因，素行不佳，惟念其犯罪後
    態度良好及其犯罪之動機、目的、手段、方法等一切情狀，
    量處如主文所示之刑。又扣案之第一級毒品海洛因八包（不
    含空包裝重，分別淨重零點零七公克、零點零八公克、零點
    零五公克、零點一四公克、零點零九公克、零點零六公克、
    零點零一公克及零點零三公克，共計零點五三公克），均依
    毒品危害防制條例第十八條第一項前段規定宣告沒收並銷燬
    之。另扣案之海洛因包裝袋八個（重量分別為零點二二公克
    、零點二二公克、零點二公克、零點一七公克、零點三三公
    克、零點二二公克、零點二三公克及零點一八公克）有防止
    毒品裸露、逸出及潮濕之功用，並便於攜帶使用，與注射針
    筒一支均為供被告犯罪所用之物，且均屬被告所有，業據被
    告陳明在卷，應均依刑法第三十八條第一項第二款之規定宣
    告沒收。
據上論斷，應依刑事訴訟法第二百七十三條之一第一項、第二百
九十九條第一項前段，毒品危害防制條例第十條一項、第十八條
第一項前段，刑法第十一條前段、第五十六條、第三十八條第一
項第二款，判決如主文。
本案經檢察官陳以敦到庭執行職務
中　　華　　民　　國　九十四　年　 十二　 月　 三十　 日
　　　　　    　　　臺灣臺北地方法院刑事第二庭
                        法　    官　雷淑雯
以上正本證明與原本無異。
如不服本判決，應於判決送達後十日內向本院提出上訴狀（應抄
附繕本）。
　　　 　　　　　　　　 書  記  官　林碧華
中　　華　　民　　國　九十四　年　 十二 　月   三十 　日
附錄本案論罪科刑法條全文：
毒品危害防制條例第十條：
施用第一級毒品者，處六月以上五年以下有期徒刑。
